臺灣高等法院高雄分院刑事裁定
111年度聲字第481號
聲  請  人  臺灣高等檢察署高雄檢察分署檢察官
受  刑  人  陳愷昌



上列聲請人因受刑人數罪併罰有2 裁判以上，聲請定其應執行之
刑（111年度執聲字第222號），本院裁定如下：
    主  文
陳愷昌犯如附表所示之各罪，所處各如附表所示之刑，應執行有
期徒刑貳拾壹年。
    理  由
一、聲請意旨略以：受刑人陳愷昌因犯附表所示之罪，先後經判
    處如附表所示之刑確定，應依刑法第53條、第51條第5 款，
    定其應執行之刑，爰依刑事訴訟法第477 條第1 項聲請裁定
    等語。
二、按裁判確定前犯數罪者，併合處罰之。但有下列情形之一者
    ，不在此限：一、得易科罰金之罪與不得易科罰金之罪；前
    項但書情形，受刑人請求檢察官聲請定應執行刑者，依第51
    條規定定之，刑法第50條第1 項、同條項但書第1 款、第2
    項分別定有明文。又被告所犯數罪有二裁判以上時，其所犯
    各罪是否合於數罪併罰規定，應以各裁判中最初判決確定者
    為基準，凡在該裁判確定前所犯之各罪，均應依刑法第50條
    、第51條規定，定其應執行之刑。數罪併罰案件之實體裁判
    確定後，即生實質之確定力，除因增加經另案判決確定合於
    數罪併罰之其他犯罪，或原定應執行刑之數罪中有部分犯罪
    ，因非常上訴、再審程序而經撤銷改判，或有赦免、減刑等
    情形，致原裁判定刑之基礎已經變動，或其他客觀上有責罰
    顯不相當之特殊情形，為維護極重要之公共利益，而有另定
    應執行刑之必要者外，法院應受原確定裁定實質確定力之拘
    束（最高法院110 年度台抗大字第489 號刑事裁定參照）。
三、又數罪併罰，有2 以上裁判者，依第51條之規定，定其應執
    行之刑；數罪併罰，分別宣告其罪之刑，宣告多數有期徒刑
    者，於各刑中之最長期以上，各刑合併之刑期以下，定其刑
    期，但不得逾30年，刑法第51條第5 款、第53條分別定有明
    文。另刑事訴訟法第370 條第2 項、第3 項，已針對第二審
    上訴案件之定應執行之刑，明定有不利益變更禁止原則之適
    用。而分屬不同案件之數罪併罰，倘一裁判宣告數罪之刑，
    曾經定其執行刑，再與其他裁判宣告之刑定其執行刑時，在
    法理上亦應同受此原則之拘束。亦即，上述另定之執行刑，
    其裁量所定之刑期，不得較重於前定之執行刑加計後裁判宣
    告之刑之總和（最高法院108 年度台非字第48號判決參照）
    。另法律上屬於自由裁量之事項，有其外部性界限及內部性
    界限，並非概無拘束。依據法律之具體規定，法院應在其範
    圍內選擇為適當之裁判者，為外部性界限；而法院為裁判時
    ，應考量法律之目的及法律秩序之理念所在者，為內部性界
    限；法院為裁判時，二者均不得有所逾越（最高法院108 年
    台非字第155 號判決參照）。
四、查本件受刑人所犯如附表所示之罪，先後經法院判處如附表
    所示之刑，並於附表所載之日期分別確定在案，有臺灣高等
    法院被告前案紀錄表及各該刑事判決書在卷足憑。又其中受
    刑人所犯如附表編號1至4、7至17、19至21所示係得易科罰
    金之罪；附表其餘編號所示則係不得易科罰金之罪，惟受刑
    人就附表所示各罪，已聲請檢察官合併定其應執行之刑，有
    受刑人聲請書附卷可參（詳本院卷第23頁）。是檢察官就附
    表所示之罪，聲請定其應執行之刑，經核符合前揭規定，應
    予准許。另受刑人所犯如附表編號1至2、3至4、7至8、9至1
    7、20至21、22至44所示之罪，固經法院分別定如附表各該
    編號所示應執行刑，惟受刑人既有合於數罪併罰之如附表所
    示之罪，應定其應執行刑，則該罪所定之應執行刑即當然失
    效，且不違反一事不再理原則，本院自可就附表所示各罪，
    更定其應執行刑。是本院定其應執行刑，不得逾越刑法第51
    條第5 款所定法律之外部界限，即不得重於附表所示各罪之
    總和。亦不得重於編號1至2、3至4、7至8、9至17、20至21
    、22至44所示之罪所定應執行刑，及附表編號5、6、18、19
    所示之刑之總和，並審酌受刑人所提出之意見書（詳本院卷
    第23頁），考量其所犯為施用毒品、偽造文書、詐欺、妨害
    自由、竊盜、偽證、傷害、販賣毒品、殺人等案件，以及行
    為日期之密接程度、行為方式等一切情狀，爰定其應執行之
    刑如主文所示。
五、依刑事訴訟法第477 條第1 項，刑法第50條第2 項、第53條
    、第51條第5 款，裁定如主文。
中　　華　　民　　國　  111 　　年　　5　 　月　 6  　日
                    刑事第三庭  審判長法  官  吳進寶
                                      法  官  徐美麗
                                      法  官  方百正
以上正本證明與原本無異。
如不服本裁定應於送達後5 日內向本院提出再抗告狀。
中　　華　　民　　國　  111 　　年　　5　 　月　 6  　日
                                      書記官  呂姿儀
附表：
編號 罪名 宣告刑 犯罪日期（年月日） 最後事實審  確定判決     備註     法院案號 判決日期 法院案號 確定日期  1 毒品危害防制條例 有期徒刑3月，如易科罰金，以新臺幣1千元折算一日 105年12月14日 臺灣高雄地方法院106年度簡字第4315號 107年1月3日 同左 107年1月30日 編號1至2部分經法院定應執行有期徒刑5月 2 偽造印文 有期徒刑3月，如易科罰金，以新臺幣1千元折算一日 105年12月16日      3 毒品危害防制條例 有期徒刑4月，如易科罰金，以新臺幣1千元折算一日 106年7月10日21時45分回溯96小時內某時 臺灣屏東地方法院106年度易字第1285號 107年7月20日 同左 107年8月17日 編號3至4部分經法院定應執行有期徒刑7月 4 偽造文書 有期徒刑5月，如易科罰金，以新臺幣1千元折算一日 106年7月10日至同年月11日      5 詐欺 有期徒刑9月 105年11月29日 臺灣橋頭地方法院106年度易字第373號 107年7月20日 同左 107年8月21日  6 詐欺 有期徒刑8月 105年10月11日至同年月14日（聲請書誤載至同年月13日） 臺灣高雄地方法院107年度易字第320號 107年11月23日 同左 107年12月18日  7 妨害自由 有期徒刑2月，如易科罰金，以新臺幣1千元折算一日 106年6月26日 臺灣高雄地方法院108年度簡字第867號 108年4月3日 同左 108年5月7日 編號7至8部分經法院定應執行有期徒刑5月 8 妨害自由 有期徒刑4月，如易科罰金，以新臺幣1千元折算一日 106年7月8日至同年月9日      9 妨害自由 有期徒刑6月，如易科罰金，以新臺幣1千元折算一日 106年7月3日 臺灣橋頭地方法院108年度原訴字第2號 108年11月29日 同左 108年12月24日 編號9至17部分經法院定應執行有期徒刑1年6月 10 妨害自由 有期徒刑5月，如易科罰金，以新臺幣1千元折算一日 106年7月27日      11 竊盜 有期徒刑3月，如易科罰金，以新臺幣1千元折算一日 106年7月31日      12 詐欺 有期徒刑3月，如易科罰金，以新臺幣1千元折算一日 106年7月31日      13 偽造文書 有期徒刑3月，如易科罰金，以新臺幣1千元折算一日 106年7月31日      14 偽造文書 有期徒刑4月，如易科罰金，以新臺幣1千元折算一日 106年7月31日      15 偽造文書 有期徒刑3月，如易科罰金，以新臺幣1千元折算一日 106年7月31日      16 偽造文書 有期徒刑3月，如易科罰金，以新臺幣1千元折算一日 106年7月31日      17 詐欺 有期徒刑2月，如易科罰金，以新臺幣1千元折算一日 106年7月31日      18 偽證 有期徒刑2月 106年7月11日、同年11月10日 臺灣屏東地方法院108年度簡字第2255號 109年2月3日 同左 109年3月13日  19 傷害 有期徒刑5月，如易科罰金，以新臺幣1千元折算一日 106年7月28日 臺灣橋頭地方法院108年度簡字第2911號 109年4月27日 同左 109年5月27日  20 毒品危害防制條例 有期徒刑6月，如易科罰金，以新臺幣1千元折算一日 106年8月1日 臺灣高雄地方法院106年度原訴字第22號 109年3月27日 同左 109年9月10日 編號20至21部分曾經法院定應執行有期徒刑10月 21 偽造文書 有期徒刑5月，如易科罰金，以新臺幣1千元折算一日 106年8月2日至同年月3日 臺灣高等法院高雄分院109年度上訴字第797號 110年1月8日 同左 110年2月4日  22  詐欺  有期徒刑1年9月  106年3月1日  臺灣高等法院高雄分院109年度上訴字第797號等  110 年1 月8日  最高法院110年度台上字第3456號等  110年9月29日  編號22至44部分曾經法院定應執行有期徒刑19年  23 詐欺 有期徒刑1年7月 106 年5月8日      24 詐欺 有期徒刑1年7月 106 年5月10日      25  詐欺 有期徒刑1年9月  106 年5月12日       26 詐欺 有期徒刑1年11月 106 年5月18日      27 詐欺 有期徒刑1年9月 106 年5月31日至同年6月1日 （聲請書記載同年5月31日）      28 詐欺 有期徒刑1年11月 106年6月7日      29 詐欺 有期徒刑1年9月 106 年6月7日至同年月8日 （聲請書記載同年月7日）      30 詐欺 有期徒刑1年11月 106 年6月6日至同年月7日 （聲請書記載同年月7日）      31 詐欺 有期徒刑1年9月 106 年6月14日至同年月15日 （聲請書記載同年月14日）      32 詐欺 有期徒刑2年 106 年6月15日至同年月19日 （聲請書記載同年月15日）      33 詐欺 有期徒刑1年7月 106 年6月19日      34 詐欺 有期徒刑1年6 月 106 年6月22日      35 詐欺 有期徒刑1年6月 106 年6月22日至同年月23日      36 詐欺 有期徒刑1年9月 106 年7月7日至同年月8日      37 詐欺 有期徒刑1年6月 106 年8月1日      38 詐欺 有期徒刑1年8月 106 年8月1日至同年月2日      39 詐欺 有期徒刑1年8月 106 年8月1日至同年月2日      40 詐欺 有期徒刑1年3月 106 年8月2日      41 詐欺 有期徒刑1年3月 106 年8月2日      42 毒品危害防制條例 有期徒刑7年8月 106 年7月31日      43 妨害自由 有期徒刑1年7月 106 年7月30日至同年月31日      44 殺人 有期徒刑8年6月 106 年7月31日